【裁判字號】    95,易,153
【裁判日期】    950206
【裁判案由】    妨害自由
【裁判全文】
臺灣高雄地方法院刑事判決               95年度易字第153號
公  訴  人  臺灣高雄地方法院檢察署檢察官
被      告  甲○○○
上列被告因妨害自由案件，經檢察官聲請以簡易判決處刑（94年
度偵字第26419 號），本院認不得逕以簡易判決處刑，改依通常
程序審理，判決如下：
    主  文
本件公訴不受理。
    理  由
一、公訴意旨略以：被告甲○○○於民國94年11月13日下午5 時
    20分許，駕駛車牌號碼OOD-048 號重機車，行經高雄縣大寮
    鄉○○街6 號（長興化學工業股份有限公司所在地）時，見
    該公司後門未關，竟無故侵入該公司附連圍繞之土地內，欲
    搜尋是否有值錢之廢鐵，以便伺機竊取，然因遍尋不著可得
    竊取之物，其遂於同日下午5 時40分許欲騎機車離去之際，
    惟隨即遭巡邏員警查獲，因認被告涉有刑法第306 條第1項
    無故侵入他人附連圍繞之土地罪嫌等語。
二、按已經提起公訴或自訴之案件，在同一法院重行起訴者，應
    諭知不受理之判決，並得不經言詞辯論為之，刑事訴訟法第
    303 條第2 款、第307 條分別定有明文。次按，所謂一事不
    再理之重訴禁止原則，係為保障實體裁判之安定性，使同一
    被告就同一訴訟客體事實爭點及法律爭點，不受重複審判而
    設，故於實質上一罪或裁判上一罪均有適用，是具有實質上
    一罪或裁判上一罪關係之一部犯行經提起公訴者，其效力當
    然及於全部，縱令後之起訴事實較之繫屬在先之事實有減縮
    或擴張之情形，亦不失為同一案件。
三、經查：
  (一)侵入竊盜究以何時為著手起算時點，依一般社會觀念，咸認
    行為人以竊盜為目的，而侵入他人住宅，搜尋財物時，即應
    認與竊盜之著手行為相當，上訴人在其主觀上既以竊盜為目
    的侵入被害人住處，並已進入其臥房，留滯時間有數分鐘之
    久，用眼睛搜尋財物，縱其所欲物色之財物尚未將之移入自
    己支配管領之下，惟從客觀上已足認其為係與侵犯他人財物
    之行為有關，且屬具有一貫接連性之密接行為，顯然已著手
    於竊盜行為之實行，自應成立刑法第321 條第2 項、第1 項
    第1 款於夜間侵入住宅竊盜罪之未遂犯（最高法院84年度臺
    上字第4341號判決可資參照）。本件被告於偵查中既已坦承
    ，係因遍尋不著可供偷竊之物品，始行離去（見偵查卷第4
    、5 頁），參酌上開判決意旨，被告實已著手於竊盜之犯行
    ，應論以刑法第320 條第3 項、第1 項之普通竊盜未遂罪、
    第306 條第1 項之無故侵入他人附連圍繞之土地罪，上開二
    罪，有方法結果之牽連關係，依刑法第55條後段之規定，從
    一重論以刑法第320 條第3 項、第1 項之普通竊盜未遂罪。
  (二)又被告前因竊盜案件，經臺灣高雄地方法院檢察署檢察官以
    94年度偵字第22044 號起訴書提起公訴，並於94年11月30日
    繫屬於本院，為94年度易字第1976號，有上開起訴書及臺灣
    高等法院被告前案紀錄表附卷可稽，該案尚未判決確定，亦
    有本院95年2 月6 日公務電話紀錄1 份在卷為憑；本件依檢
    察官聲請簡易判決處刑書所載之犯罪事實，被告除涉犯無故
    侵入他人附連圍繞之土地罪外，尚成立竊盜未遂罪之部分，
    已如上述，此部分復與本院94年度易字第1976號案件被告被
    訴竊盜罪之犯罪事實，時間緊接，手法相同，顯係基於概括
    犯意反覆為之，為連續犯，應屬裁判上之一罪，基於審判不
    可分原則，自為前開案件起訴效力所及。本件係95年1 月13
    日始繫屬於本院，乃公訴人就同一之案件向本院重行起訴，
    本院為繫屬在後之法院，揆諸前揭法律條文與說明，爰不經
    言詞辯論，逕為諭知不受理之判決。
據上論結，應依刑事訴訟法第303條第2 款、第307條，判決如主
文。
中    華    民    國    95    年    2     月     6    日
                  刑事第十一庭  審判長法  官  何秀燕
                                      法  官  林揚奇
                                      法  官  戰諭威
以上正本證明與原本無異。
如不服本判決，應於送達後10日內，向本院提出上訴狀。
中    華    民    國    95    年    2     月     6    日
                                      書記官  林佳蓉


司法院資訊處製作；財團法人民間司法改革基金會備份。
